Minutes et répertoires du notaire Antoine DES QUATREVAULX, 20 mars 1579 - 31 décembre 1617 (étude XXIV)
Archives nationales
- Minutes de Antoine DES QUATREVAULX, 1579 - décembre 1617; MC/ET/XXIV/153 - MC/ET/XXIV/271
  - Minutes. 1601, octobre - décembre, octobre - décembre 1601; MC/ET/XXIV/209
    - Bail concernant Pierre Manchevelle, notaire au Châtelet, demeurant rue de l'Arbre-Sec, tuteur de ses filles, héritiers de leur aïeule, Jeanne Langlois, veuve de J. Destryon, avocat au Parlement., 15 mai 1600; MC/ET/XXIV/209
      bail; Arbre-Sec (rue de l'); Destryon, J.; Langlois, Jeanne; Manchevelle, Pierre; avocat au parlement (Ancien Régime); notaire
  - Minutes. 1602, janvier - mars, janvier - mars 1602; MC/ET/XXIV/210
    - Transaction entre Nicolas de Cambray [Cambrai] (ou Chambray), demeurant rue Saint-Martin, sculpteur et peintre, avec Marguerite Hurault, comtesse de Maillé, au sujet de la tombe d'Anne d'Anglure, seigneur de Guny, son mari., 18 janvier 1602; MC/ET/XXIV/210
      Documents du Minutier central concernant les peintres, sculpteurs et graveurs au XVIIe siècle (1600-1650) (études XXI à CXXII, soit 1585 actes), par Marie-Antoinette Fleury, 1954-1976 (fichier papier entièrement dématérialisé; voir contexte dans le Plan d’orientation général - Notaires de Paris, guides thématiques du Minutier).
      Date de création de la notice: 2004
      accord; Guny (Aisne); Saint-Martin (rue); Anglure, Anne d'; Cambray, Nicolas de; Cambrai, Nicolas de; Hurault, Marguerite; peintre; sculpteur
    - Procuration en blanc pour la commanderie de Saint-Michel d'Ordrap au diocèse d'Oléron., 23 avril 1605; MC/ET/XXIV/210
      Actes signalés par les lecteurs et correspondants du Minutier central des notaires de Paris, 2000-2011 (base de données migrée: voir contexte dans le Plan d’orientation général - Notaires de Paris, guides thématiques du Minutier).
      procuration
  - Minutes. 1602, avril - juin, avril - juin 1602; MC/ET/XXIV/211
  - Minutes. 1602, juillet - septembre, juillet - septembre 1602; MC/ET/XXIV/212
  - Minutes. 1602, octobre - décembre, octobre - décembre 1602; MC/ET/XXIV/213
    - Bail à François Lheureux, peintre et Jean Delanne, marchand verrier, par Jean Coustard, marchand fournisseur des écuries du roi, d'une maison sise rue Pavée, paroisse Saint-Sauveur., 2 novembre 1602; MC/ET/XXIV/213
      Date de révision: 2010
      bail; Pavée (rue); Coustard, Jean; Delanne, Jean; Lheureux, François; négociant; peintre; maître verrier
  - Minutes. 1603, janvier - mars, janvier - mars 1603; MC/ET/XXIV/214
    - Devis et marché de Bertrand Normain, maître sculpteur, envers Henri d'Escoubleau, évêque de Maillezais, pour plomberie et amenée d'eau à un bassin en sa château de Jouy., 6 janvier-15 janvier 1603; MC/ET/XXIV/214
      Fichier dit 'général' XVIIe-XVIIIe siècles, par le personnel du Minutier, 1954-1999 ( fichier papier entièrement dématérialisé; voir contexte dans le Plan d’orientation général - Notaires de Paris, guides thématiques du Minutier).
      Escoubleau, Henri d'
    - Contrat de mariage entre Jehan Moret, majeur, âgé de 25 ans, voiturier par terre, demeurant rue des Trois Maries, paroisse Saint-Germain l'Auxerrois, fils de Jacques Moret, chappelier, demeurant rue des Trois Maries, paroisse Saint-Germain l'Auxerrois et de Guillemette Marechal, d'une part, et Geneviève Mace, veuve, demeurant rue des Trois Maries, paroisse Saint-Germain l'Auxerrois, veuve de André La Prevoste, voiturier par terre, d'autre part., 9 janvier 1603; MC/ET/XXIV/214
      contrat de mariage; Trois-Maures (rue des); La Prévosté, André; Mace, Geneviève; Marechal, Guillemette; Moret, Jacques; Moret, Jean; fabricant d'accessoires vestimentaires; transporteur de marchandises
    - Contrat de mariage entre Marc Sauvaget, sommelier de la feu Reine, demeurant rue de l'Arbre Sec, paroisse Saint-Germain-l'Auxerrois, d'une part, et Jeanne Delessart, veuve, demeurant rue de l'Arbre Sec, paroisse Saint-Germain-l'Auxerrois, veuve de Sébastien Boucher, racousteur de bas d'étamine, d'autre part., 21 janvier 1603; MC/ET/XXIV/214
      contrat de mariage; Arbre-Sec (rue de l'); Boucher, Sébastien; Delessart, Jeanne; Louise de Lorraine (reine de France, 1553-1601); Sauvaget, Marc; officier civil (Ancien Régime); employé de maison
    - Contrat de mariage entre Jean Mesnyer, tailleur d'habits, demeurant rue des Nonnains-d'Hyères, paroisse Saint-Paul, fils de Antoine Mesnyer, décédé, marchand drappier, et de Marguerite Braillet, décédée, d'une part, et Marie Pasté, demeurant rue Saint-Honoré, paroisse Saint-Germain-l'Auxerrois, fille de Jean Pasté, décédé, tailleur d'habits, et de Mathurine de Signe, décédée, d'autre part., 22 janvier 1603; MC/ET/XXIV/214
      contrat de mariage; Nonnains-d'Hyères (rue des); Saint-Honoré (rue); Braillet, Marguerite; Mesnier, Antoine; Mesnier, Jean; Pasté, Jean; Pasté, Marie; Signe, Mathurine de; négociant; tailleur d'habits
    - Contrat de mariage entre Claude Thiremont, chandelier en suif et juré crieur de corps, demeurant rue Saint-Honoré, paroisse Saint-Eustache, fils de Jacques Thiremont, chandelier en suif, juré crieur de corps, demeurant Porte Sainte-Eustache, paroisse Sainte-Eustache, d'une part, et Perrette Segury, fille de Laon Segury, décédé, marchand drappier, et de Marie Hans, demeurant à Senlis, d'autre part., 3 février 1603; MC/ET/XXIV/214
      La mère de la future est remariée avec Félix Panthou, marchand.
      contrat de mariage; Saint-Eustache (porte); Saint-Honoré (rue); Senlis (Oise); Hans, Marie; Panthou, Félix; Segury, Laon; Segury, Perrette; Thiremont, Claude; Thiremont, Jacques; cirier; auxiliaire de justice; négociant; commerçant
    - Contrat de mariage entre François Moulin, majeur, maître savetier au bailliage du Palais, demeurant rue Neuve des Jeux de Paume, paroisse Saint-Eustache, fils de Cardin Moulin, décédé, drappier drappant, demeurant à Saint-Sauveur de Bouille, près d'Arques et de Michelle Jacob, d'une part, et Catherine Monger, au service de Calude Rivière, marchand bourgeois de Paris, demeurant rue Saint-Honoré, paroisse Saint-Germain-l'Auxerrois, fille de Denis Monger, décédé, tailleur d'habits, demeurant à Saint-Germain-en-Laye et de Richarde de Pellet, décédée, d'autre part., 7 mars 1603; MC/ET/XXIV/214
      contrat de mariage; Neuve-des-Deux-Jeux-de-Paume (rue); Palais de Justice (quartier); Saint-Honoré (rue); Saint-Germain-en-Laye (Yvelines); Jacob, Michelle; Monger, Catherine; Monger, Denis; Moulin, Cardin; Moulin, François; Pellet, Richarde de; Rivière, Claude; employé de maison; tisserand; commerçant; bottier; tailleur d'habits
  - Minutes. 1603, avril - juin, avril - juin 1603; MC/ET/XXIV/215
    - Contrat de mariage entre Estienne Viger, âgé de 25 ans, marchand parfumeur, valet de chambre de Madame soeur unique du Roi, demeurant rue Saint-Honoré, paroisse Saint-Eustache, fils de Jehan Viger, bourgeois de Paris, demeurant rue du Four, paroisse Saint-Eustache, d'une part, et Claude Allege, fille de maître François Allege, décédé, clerc au greffe civil du Châtelet de Paris, et de Claude Goyer, demeurant rue Saint-Honoré, paroisse Saint-Eustache, d'autre part., 16 mars 1603; MC/ET/XXIV/215
      La mère de la future, veuve d'honorable homme François Racault, bourgeois de Paris.
      contrat de mariage; Four (rue du); Saint-Honoré (rue); Allège, Claude; Allège, François; Catherine de Bourbon (1558-1604); Goyer, Claude; Racault, François; Viger, Etienne; Viger, Jean; parfumeur; employé de maison
    - Contrat de mariage entre Laurent Ballon, majeur, âgé de 25 ans, compagnon tailleur d'habits, demeurant rue du Cocq, paroisse Saint-Germain l'Auxerrois, fils de Jehan Ballon, tailleur d'habits, et de Roberde Renaullt, d'une part, et Symonne Passet, veuve, demeurant rue Champfleury, paroisse Saint-Germain l'Auxerrois, fille de Jehan Passet, décédé, maître rôtisseur, et de Yvonne Bourdin, demeurant Cloître de l'église Saint-Thomas du Louvre, d'autre part., 3 avril 1603; MC/ET/XXIV/215
      La mère de la future, veuve.
      contrat de mariage; Champ-Fleuri (rue du); Coq (rue du); Saint-Thomas-du-Louvre (cloître); Saint-Thomas-du-Louvre (église); Ballon, Jean; Ballon, Laurent; Bourdin, Yvonne; Passet, Jean; Passet, Simone; Renaullt, Roberte; cuisinier; tailleur d'habits
    - Contrat de mariage entre Martin Mussier, veuf, cordonnier, demeurant rue Saint-Paul, paroisse Saint-Nicolas-des-Champs, veuf de Maxence Barbier, d'une part, et Denise Desuré, veuve, demeurant rue des Fossés, paroisse Saint-Germain-l'Auxerrois, veuve de Simon Merlin, passeur des ponts, d'autre part., 1er mai 1603; MC/ET/XXIV/215
      contrat de mariage; Fossés (rue des); Saint-Paul (rue); Barbier, Maxence; Desuré, Denise; Merlin, Simon; Mussier, Martin; cordonnier; batelier
    - Contrat de mariage entre noble homme, maître Anthoine Ferrant, Avocat en parlement, demeurant rue de la Harpe, paroisse Saint-Severin, fils de noble homme, maître Anthoine Ferrant, conseiller du Roi, lieutenant particulier civil et criminel du Châtelet de Paris, demeurant rue de la Harpe, paroisse Saint-Severin et de Magdelaine Vallee, d'une part, et damoiselle Marguerite Morot, fille de sieur Martin Morot, bourgeois de Paris, décédé, et de dame Gillette Daves, demeurant rue Saint-Honoré, paroisse Saint-Eustache, d'autre part., 8 mai 1603; MC/ET/XXIV/215
      La mère de la future, veuve
      contrat de mariage; Harpe (rue de la); Saint-Honoré (rue); Daves, Gillette; Ferrant, Antoine; Morot, Marguerite; Morot, Martin; Vallée, Madeleine; avocat au parlement (Ancien Régime); lieutenant civil ou criminel (Ancien Régime)
    - Contrat de mariage entre Jean Ballon, veuf, tailleur d'habits, demeurant rue du Cocq, paroisse Saint-Germain-l'Auxerrois, veuf de Robert Regnault, d'une part, et Yvonne Bourbe, veuve, demeurant rue Champfleury, paroisse Saint-Germain-l'Auxerrois, veuve de Jean Passet, maître rôtisseur, d'autre part., 11 mai 1603; MC/ET/XXIV/215
      contrat de mariage; Champ-Fleuri (rue du); Coq (rue du); Ballon, Jean; Bourbe, Yvonne; Passet, Jean; Regnault, Robert; cuisinier; tailleur d'habits
    - Contrat de mariage entre Pierre Pocher, marchand, demeurant à Cormeilles, fils de Thibault Pocher, décédé, manouvrier, demeurant à Cormeilles et de Denise Levesque, décédée, d'une part, et Antoinette Roger, servante de Magdeleine Lerot, veuve de feu Antoine Majoret, bourgeois de Paris, fille de Nicolas Roger, décédé, laboureur, demeurant à Cormeilles en Vexin et de Nicole Gueriboult, décédée, d'autre part., 30 mai 1603; MC/ET/XXIV/215
      contrat de mariage; Cormeilles-en-Vexin (Val-d'Oise); Gueriboult, Nicole; Lerot, Madeleine; Levesque, Denise; Majoret, Antoine; Pocher, Pierre; Pocher, Thibault; Roger, Antoinette; Roger, Nicolas; employé de maison; agriculteur; journalier; commerçant
    - Contrat de mariage entre Étienne Viger, majeur, âgé de 25 ans, marchand parfumeur, valet de chambre de Madame soeur unique du Roi, demeurant rue Saint-Honoré, paroisse Saint-Eustache, fils d'honorable homme Jehan Viger, bourgeois de Paris, demeurant rue du Four, paroisse Saint-Eustache, d'une part, et Claude Allege, fille de maître François Allege, clerc au greffe civil du Châtelet de Paris, et de Claude Goyer, demeurant rue Saint-Germain l'Auxerrois, paroisse Saint-Germain l'Auxerrois, d'autre part., 31 mai 1603; MC/ET/XXIV/215
      La mère de la future, veuve d'honorable homme François Racault, bourgeois de Paris
      contrat de mariage; Four (rue du); Saint-Germain-l'Auxerrois (rue); Saint-Honoré (rue); Allège, Claude; Allège, François; Catherine de Bourbon (1558-1604); Goyer, Claude; Racault, François; Viger, Etienne; Viger, Jean; parfumeur; employé de maison
    - Contrat de mariage entre Jacques Moreau, juré mouleur de bois, demeurant rue Betisy, paroisse Saint-Germain-l'Auxerrois, fils de Gérard Moreau, maître tailleur d'habits, et de Ypollite Camuset, d'une part, et Geneviève Cauteret, fille de Guillaume Cauteret, bourgeois de Paris, décédé, marchand tapissier, et de Geneviève Des Essarts, demeurant rue de la Tonnellerie, paroisse Saint-Eustache, d'autre part., 26 juillet 1603; MC/ET/XXIV/215
      contrat de mariage; Béthisy (rue); Tonnellerie (rue de la); Camuset, Hippolyte; Cauteret, Geneviève; Cauteret, Guillaume; Des Essarts, Geneviève; Moreau, Gérard; Moreau, Jacques; officier civil (Ancien Régime); tailleur d'habits; tapissier
  - Minutes. 1603, juillet - septembre, juillet - septembre 1603; MC/ET/XXIV/216
    - Contrat de mariage entre Pierre Boullye, âgé de 25 ans, compagnon tailleur d'habits, demeurant rue Betisy, paroisse Saint-Germain-l'Auxerrois, fils de Guillaume Boullye, décédé, marchand tavernier, demeurant à Rouen et de Marie Langlier, demeurant paroisse Saint-Germain-l'Auxerrois, d'une part, et Marguerite Paris, veuve, demeurant rue de l'Arbre Sec, paroisse Saint-Germain-l'Auxerrois, veuve de Pierre Boucher, maître tailleur d'habits, d'autre part., 18 août 1603; MC/ET/XXIV/216
      La mère du futur est remariée avec Pierre Marette, maître tailleur d'habits.
      contrat de mariage; Arbre-Sec (rue de l'); Béthisy (rue); Rouen (Seine-Maritime); Boucher, Pierre; Boullye, Guillaume; Boullye, Pierre; Langlier, Marie; Marette, Pierre; Paris, Marguerite; tailleur d'habits; restaurateur
    - Procuration par Jacques Mouflart, peintre valet de chambre de madame sœur du roi., 10 septembre 1603; MC/ET/XXIV/216
      procuration; Mouflart, Jacques; peintre; employé de maison
    - Contrat de mariage entre Robert Robelot, veuf, maître joueur d'instrument, demeurant rue du Petit Cloître, paroisse Saint-Germain-l'Auxerrois, d'une part, et Catherine Rogeraye, veuve, demeurant rue Saint-Honoré, paroisse Saint-Germain-l'Auxerrois, veuve de Pierre Lemaire, maître armurier, d'autre part., 20 septembre 1603; MC/ET/XXIV/216
      contrat de mariage; Saint-Germain-l'Auxerrois (cloître); Saint-Honoré (rue); Lemaire, Pierre; Robelot, Robert; Rogeraye, Catherine; armurier; musicien
    - Contrat de mariage entre Gabriel de Billy, âgé de 25 ans, maître fourbisseur et garnisseur d'épées, demeurant sous le Pont Saint-Michel, paroisse Saint-Barthélémy, fils de Pierre de Billy, décédé, maître fourbisseur et garnisseur d'épées, et de Marguerite Tritan, d'une part, et Barbe Lescuis, maitresse lingère, fille d'honorable homme Bon Lescuis, bourgeois de Paris, marchand, demeurant au Pont de l'Ecole, paroisse Saint-Germain-l'Auxerrois et de Barbe Morel, décédée, d'autre part., 22 septembre 1603; MC/ET/XXIV/216
      contrat de mariage; Ecole (port de l'); Saint-Michel (pont); Billy, Gabriel de; Billy, Pierre de; Lescuis, Barbe; Lescuis, Bon; Morel, Barbe; Tritan, Marguerite; armurier; teinturier blanchisseur; commerçant
    - MOUFLART (Jacques) peintre, valet de Chambre de la soeur du Roi., 10 septembre 1608; MC/ET/XXIV/216
      Date de révision: 2011-2012
      Mouflart, Jacques
  - Minutes. 1603, octobre - décembre, octobre - décembre 1603; MC/ET/XXIV/217
  - Minutes. 1604, janvier - mars, janvier - mars 1604; MC/ET/XXIV/218
    - Contrat de mariage entre Sébastien Gomez de Signivedo, gentilhomme portugais, âgé de 35 ans, demeurant rue Saint-Honoré, paroisse Saint-Germain-l'Auxerrois, d'une part, et damoiselle Marguerite Ydoine, veuve, demeurant en la Cour de Marbre du Château du Louvre, veuve de noble homme Guillaume Larcher, sieur de Langes, ayant la charge de la bibliothèque du cabinet du Roi, fille de Marin Ydoine, bourgeois de Paris, et de Suzanne Fontaine, demeurant rue Saint-Jacques, paroisse Saint-Merry, d'autre part., 29 janvier 1604; MC/ET/XXIV/218
      contrat de mariage; Louvre (palais du); Saint-Honoré (rue); Saint-Jacques (rue); Fontaine, Suzanne; Gomez de Signivedo, Sébastien; Larcher, Guillaume; Ydoine, Marguerite; Ydoine, Marin; bibliothécaire
    - Contrat de mariage entre Pierre Du Boys, écuyer, sieur de Fontaines en Touraine, demeurant à Fontaines en Touraine, fils de Messire Anthoine Du Boys, chevalier, sieur de Fontaines, du Plessis Barbé, de Verneuil et de la Rochebourdeuil et de dame (?) Prudhomme, décédée, d'une part, et damoiselle Françoise Olivier, fille de Jean Olivier, chevalier, Seigneur de Lenville, décédé, gentilhomme ordinaire de la Chambre du Roi, et de Suzanne de Chabannas, décédée, d'autre part., 17 février 1604; MC/ET/XXIV/218
      contrat de mariage; Chabannes, Suzanne de (15..-16..); Du Boys, Antoine; Duboys, Pierre; Olivier, Françoise; Olivier, Jean (15..-1597); Prudhomme (Mme); officier de la Chambre du roi (Ancien Régime)
    - Contrat de mariage entre François de Chauvigny, chevalier, Seigneur de Blot, âgé de 25 ans, demeurant à Blot en Auvergne, diocèse de Clermont en Auvergne, fils de Claude de Chauvigny, noble Seigneur, chevalier, Seigneur de Blot, de Montepedon, les Mazières, Nercigny et Vaux, et de dame Claude de Berry, d'une part, et Marie Olivier, fille de Messire Jean Olivier, baron de la Rivière, décédé, gentilhomme ordinaire de la Chambre du Roi, et de dame Suzanne de Chabannes, décédée, d'autre part., 7 mars 1604; MC/ET/XXIV/218
      Précisions sur les lieux: Saint-Pardoux (Puy-de-Dôme)--Les Mazières; Saint-Pardoux (Puy-de-Dôme)--Monteipdon
      contrat de mariage; Blot-l'Eglise (Puy-de-Dôme); Saint-Pardoux (Puy-de-Dôme); Berry, Claude de; Chabannes, Suzanne de (15..-16..); Chauvigny, Claude de; Chauvigny, François de; Olivier, Jean (15..-1597); Olivier, Marie; officier de la Chambre du roi (Ancien Régime)
  - Minutes. 1604, avril - juin, avril - juin 1604; MC/ET/XXIV/219
    - Contrat de mariage entre Pharon Payen, gagne-deniers, demeurant rue Saint-Germain-l'Auxerrois, paroisse Saint-Germain-l'Auxerrois, fils de Damien Payen, décédé, gagne-deniers, demeurant à Nanteuil le Haudouin, près Dampmartin et de Marguerite Du Port, décédée, d'une part, et Marguerite Lesnault, fille de Barthélémy Lesnault, décédé, marchand de vins, et de Loyse Pillon, décédée, d'autre part., 14 mai 1604; MC/ET/XXIV/219
      contrat de mariage; Dammartin-en-Goële (Seine-et-Marne); Nanteuil-le-Haudouin (Oise); Saint-Germain-l'Auxerrois (rue); Du Port, Marguerite; Lesnault, Barthélemy; Lesnault, Marguerite; Payen, Damien; Payen, Pharon; Pillon, Loïse; journalier; commerçant
  - Minutes. 1604, juillet - décembre, juillet - décembre 1604; MC/ET/XXIV/220
    - Contrat de mariage entre Hector Auquetin, fruitier, demeurant rue Saint-Honoré, paroisse Saint-Germain-l'Auxerrois, fils de François Hauquetin, manouvrier, demeurant à Haultis, près Ecouis en Normandie et de Loyse Maille, décédée, d'une part, et Marguerite Vaillant, âgée de 25 ans, demeurant rue Saint-Honoré, paroisse Saint-Eustache, fille de Adrien Vaillant, décédé, laboureur, demeurant à Castillon, près Clermont en Beauvaisis et de Mariette Lenoir, décédée, d'autre part., 5 juillet 1604; MC/ET/XXIV/220
      Précisions sur les lieux: Catillon-Fumechon (Oise)--Catillon
      contrat de mariage; Catillon-Fumechon (Oise); Clermont (Oise); Ecouis (Eure); Saint-Honoré (rue); Auquetin, Hector; Hauquetin, François; Lenoir, Mariette; Maille, Loïse; Vaillant, Adrien; Vaillant, Marguerite; commerçant; agriculteur; journalier
    - Contrat de mariage entre Claude Huez, âgé de 25 ans, marchand mercier, demeurant rue Saint-Denis, paroisse Saint-Nicolas-des-Champs, fils de noble homme Étienne Huez, bourgeois de Troyes, et de Françoise Léger, d'une part, et Claude Daniel, veuve, demeurant près le Grand Châtelet, paroisse Saint-Germain-l'Auxerrois, veuve de Jacques Picquet, bourgeois de Paris, marchand mercier, fille d'honorable homme Jacques Daniel, bourgeois de Paris, marchand mercier, d'autre part., 13 juillet 1604; MC/ET/XXIV/220
      contrat de mariage; Châtelet (grand); Saint-Denis (rue); Troyes (Aube); Daniel, Claude; Daniel, Jacques; Huez, Claude; Huez, Etienne; Léger, Françoise; Picquet, Jacques; commerçant
    - Contrat de mariage entre Nicolas Chalumeau, âgé de 25 ans, marchand de vins, demeurant rue du Four, paroisse Saint-Sulpice, fils d'honorable personne Mathieu Chalumeau, marchand de vins, demeurant rue du Four, paroisse Saint-Germain-l'Auxerrois et de Madeleine Symonneau, d'une part, et Michelle Panigel, mineure, fille de Nicolas Panigel, bourgeois de Paris, décédé, marchand libraire, et de Catherine Hacquemart, d'autre part., 5 septembre 1604; MC/ET/XXIV/220
      La mère de la future est veuve 2 fois.
      contrat de mariage; Four (rue du); Chalumeau, Mathieu; Chalumeau, Nicolas; Hacquemart, Catherine; Panigel, Michèle; Panigel, Nicolas; Simoneau, Madeleine; libraire; commerçant
    - CAMBRAI et GRENOBLE (Adrs) § Livraison de pierre, 28 septembre 1604; MC/ET/XXIV/220
      Cambrai et Grenoble, Adrs
    - Contrat de mariage entre Gilles Cyrier, marchand de vins, demeurant Place Maubert, paroisse Saint-Étienne-du-Mont, d'une part, et Marjotte Thevenin, fille de Georges Thevenin, décédé, boulanger, demeurant à Thourete en Lorraine, décédée, d'autre part., 2 octobre 1604; MC/ET/XXIV/220
      contrat de mariage; Lorraine (France, région administrative); Maubert (place); Cyrier, Gilles; Thévenin, Georges; Thévenin, Marjotte; boulanger; commerçant
    - Contrat de mariage entre noble homme Ismaël de Bombelles, âgé de 25 ans, commissaire ordinaire des guerres, demeurant rue des Poulies, paroisse Saint-Germain l'Auxerrois, fils de Claude de Bombelles, écuyer, sieur de Labau, décédé, d'une part, et Loyse Aubert, fille d'honorable personne Jacques Auber, bourgeois de Paris, marchand, demeurant rue des Poulies, paroisse Saint-Germain l'Auxerrois et d'honorable personne Charlotte de Landelle, d'autre part., 21 novembre 1604; MC/ET/XXIV/220
      contrat de mariage; Poulies (rue des); Auber, Jacques; Aubert, Louise; Bombelles, Claude de; Bombelles, Ismaël de; Landelle, Charlotte de; commissaire des guerres (Ancien Régime); commerçant
    - Procuration. Livet de Nicolas, joueur de cornet., 29 novembre 1604; MC/ET/XXIV/220
      Musique XVIIe siècle [2407 actes], par Madeleine Jurgens et le personnel du Minutier, 1954-1996 ( fichier papier entièrement dématérialisé; voir contexte dans le Plan d’orientation général - Notaires de Paris, guides thématiques du Minutier).
      procuration; musicien
  - Minutes. 1605, janvier - mars, janvier - mars 1605; MC/ET/XXIV/221
    - Marché pour la réalisation d'un épitaphe passé par Nicolas Grenoble, maître sculpteur, demeurant rue Saint-Martin paroisse Saint-Nicolas-des-Champs, pour Nicolas Lefrançois, seigneur de Vandefer, avec description de l'épitaphe., 7 janvier 1605; MC/ET/XXIV/221
      marché; Saint-Martin (rue); Grenoble, Nicolas; Lefrançois, Nicolas; sculpteur
  - Minutes. 1605, avril - juin, avril - juin 1605; MC/ET/XXIV/222
  - Minutes. 1605, juillet - septembre, juillet - septembre 1605; MC/ET/XXIV/223
  - Minutes. 1605, octobre - décembre, octobre - décembre 1605; MC/ET/XXIV/224
  - Minutes. 1606, janvier - mars, janvier - mars 1606; MC/ET/XXIV/225
    - Quatre engagements d'artisans et autres pour travailler pendant un an en Nouvelle-France. Les 16, 18 et 20 mars 1606., 16 mars 1606 - 20 mars 1606; MC/ET/XXIV/225
      Étrangers en France, Français à l'étranger et aux colonies, XVIe-XIXe siècle (env. 1.000 actes), par le personnel du Minutier,1950-2000 (fichier papier entièrement dématérialisé; voir contexte dans le Plan d’orientation général - Notaires de Paris, guides thématiques du Minutier).
      Canada; Nouvelle France (1578-1763)
  - Minutes. 1606, avril - juin, avril - juin 1606; MC/ET/XXIV/226
    - Compte entre Jean de Beaumont, marchand bourgeois de Paris, demeurant au port de l'École, d'une part, et Valleran Le Conte, valet de chambre du duc de Nemours [Henri de Savoie, duc de], et Jeanne de Wancourt, sa femme, demeurant rue Sainte-Marie-l'Égyptienne, d'autre part, au sujet de la vente de bois faite par Le Conte et sa femme à Jean de Beaumont., 27 juin 1606; MC/ET/XXIV/226